臺灣臺北地方法院刑事判決　　　　　　　　　　　九十一年度交簡上字第一四三號
　　上　訴　人
　　即　被　告　甲○○
右上訴人因業務過失傷害案件，不服本院新店簡易庭中華民國九十一年四月二日所為
九十年度店交簡字第七二八號第一審刑事簡易判決（聲請簡易判決處刑案號：台灣台
北地方法院檢察署九十年度調偵字第五三六號）提起上訴，本院管轄之第二審合議庭
判決如左：
    主      文
上訴駁回。
甲○○緩刑參年。
    事      實
一、甲○○係欣欣客運公司僱用之職業大客車司機，為從事駕駛業務之人，於民國九
    十年四月二十三日下午，駕駛車號ＡＢ－九二二號營業大客車由秀朗橋往新店方
    向行駛，於同日十七時二十分許行經台北縣新店市○○路五○三之七號前，欲靠
    站停車上下乘客而變換車道時，本應注意汽車行駛時，駕駛人應注意車前狀況及
    兩車併行間隔，隨時採取必要之安全措施，而依當時天候晴、日間有自然光線、
    視距良好等情，並無不能注意情事，竟疏未注意與其車右方由丙○○所騎乘之腳
    踏車保持安全間隔，致其車右側車身不慎撞及前開腳踏車，並將丙○○人車夾於
    其車與在路旁暫停、由何智銘駕駛之車號Ａ二－三二三五號自用小客車間拖行，
    致丙○○人車翻倒於前開自小客車前，因而受有胸部、右肩、右大腿及右小腿多
    處挫傷、右側小腿及右側手肘擦傷等傷害。嗣經路人報警處理，甲○○於警員前
    往處理時在場承認肇事接受裁判。
二、案經丙○○訴由台北縣警察局新店分局報告台灣台北地方法院檢察署檢察官偵查
    聲請簡易判決處刑。
    理      由
一、右開事實業據被告甲○○坦承不諱，核與告訴人丙○○及目擊者彭習智、黎開智
    針對本件事故經過情形之陳述相符，並有道路交通事故調查報告表、照片四幀在
    卷為憑，告訴人丙○○因本件車禍受有如事實欄所載之傷，亦有財團法人天主教
    耕莘醫院出具之診斷證明書影本附卷可考。按汽車行駛時，駕駛人應注意車前狀
    況及兩車併行之間隔，並隨時採取必要之安全措施，道路交通安全規則第九十四
    條第三項定有明文，被告為已考領駕照之職業駕駛人，對此誠難諉稱不知，而依
    道路交通事故調查報告表所載，事發當時天後晴、日間有自然光線、視距良好，
    並無不能注意情事，被告於欲靠站上下乘客而變換車道時，疏未與告訴人所騎乘
    之腳踏車保持安全間隔終至肇事，伊對本件事故之發生為有過失，應屬無疑，台
    灣省台北縣區車輛行車事故鑑定委員會亦認被告駕車有前開過失情節，為本件事
    故肇事主因，有該會九十年十一月十四日北鑑字第九○二二一二號鑑定意見書附
    卷可參。再告訴人因本件車禍所受傷害，與被告之過失行為間有相當因果關係。
    本件事證明確，被告過失犯行堪以認定。
二、查被告為公車駕駛，因駕車過失肇事致告訴人成傷，核其所為，係犯刑法第二百
    八十四條第二項前段業務過失傷害罪。被告於肇事後未行離去，並於警員到場處
    理時在場坦承肇事，有警製自首調查表在卷可按，為對於未發覺之罪自首而接受
    裁判，應依刑法第六十二條前段規定減輕其刑。原審依據前開規定判處被告拘役
    肆拾日，如易科罰金以參佰元折算壹日，認事用法並無違誤，量刑亦稱妥適。被
    告上訴主張原審適用刑法第六十二條前段規定減輕其刑，判處拘役本不得超逾二
    十九日，原審卻量處拘役四十日，於法有違云云，要屬無據，並無可採，應駁回
    其上訴。惟查，被告前未曾受有期徒刑以上刑之宣告，此有台灣高等法院檢察署
    刑案紀錄簡覆表附卷可按，念其素行尚佳，因一時疏忽而罹刑章，且犯後與告訴
    人達成和解，未及於第一審辯論終結前撤回告訴，經此教訓後，應已知警惕，而
    無再犯之虞，本院因認對被告所宣告之刑，以暫不執行為適當，乃併予宣告緩刑
    三年，以啟自新。
據上論斷，依刑事訴訟法第四百五十五條之一第一項、第三項、第三百六十八條，刑
法第七十四條第一款，判決如主文。
本案經檢察官乙○○到庭執行職務。
中      華      民      國      九十一    年     十二     月     四     日
                             台灣台北地方法院交通法庭
                                      審判長  法  官  劉  壽  嵩
                                              法  官  鄧  德  倩
                                              法  官  陳  婷  玉
右正本證明與原本無異。
不得上訴
                                              書記官  陳  弘  文
中      華      民      國      九十一    年    十二      月     五     日
